【裁判字號】    98,訴,2068
【裁判日期】    980828
【裁判案由】    毒品危害防制條例
【裁判全文】
臺灣臺中地方法院刑事判決              98年度訴字第2068號
公  訴  人  臺灣臺中地方法院檢察署檢察官
被      告  甲○○
                    （另案羈押在臺灣臺中看守所）
上列被告因違反毒品危害防制條例案件，經檢察官提起公訴（98
年度毒偵字第1888號），被告於本院準備程序進行中就被訴事實
為有罪之陳述，經本院合議庭裁定改依簡式審判程序審理，判決
如下：
    主    文
甲○○施用第一級毒品，累犯，處有期徒刑壹年。扣案之注射針
筒壹支沒收；又施用第二級毒品，累犯，處有期徒刑柒月。應執
行有期徒刑壹年伍月，扣案之注射針筒壹支沒收。
    犯罪事實及理由
一、犯罪事實：甲○○前於民國91年間，因施用第一、二級毒品
    案件，經本院裁定令入戒治處所施以強制戒治，於92年1月
    25日強制戒治期滿執行完畢，所涉刑罰部分，經本院以９１
    年度訴字第740號分別判處有期徒刑8月、4月，應執行刑有
    期徒刑11月確定，於92年12月1日因縮短刑期執行完畢；又
    猶無法戒絕毒癮，復於前開強制戒治執行完畢後，5年內之
    94年間，因施用第一、二級毒品案件，經本院以94年度訴字
    第1161號判處有期徒刑8月、6月，應執行有期徒刑1年確定
    ；再於94年間，因施用第一、二級毒品案件，經本院以95年
    度訴緝字第221號判處有期徒刑11月、7月，嗣經減刑暨合併
    定應執行有期徒刑8月確定，甫於96年11月6日縮刑期滿執行
    完畢。詎甲○○猶不知悔改，不思戒絕毒品，竟基於施用第
    一級毒品海洛因之犯意，於98年4月21日，在臺中縣后里鄉
    ○○路廣成巷222號住處附近，以將第一級毒品海洛因加水
    稀釋後置入注射針筒內注射之方式，施用第一級毒品海洛因
    1次。另基於施用第二級毒品甲基安非他命之犯意，於98年4
    月22日，在彰化縣伸港鄉友人之住處，以將甲基安非他命置
    於玻璃球吸食器內點火燒烤後吸其煙氣之方式，施用第二級
    毒品甲基安非他命1次。嗣於98年4月22日16時10分許，在彰
    化縣伸港鄉○○路36號前，因形跡可疑為警臨檢盤查，當場
    扣得其所有供施用海洛因毒品之注射針筒1支，並採集其尿
    液送驗後，結果嗎啡、甲基安非他命陽性反應，始悉上情。
二、證據名稱：
(一)、被告甲○○於本院審理時之自白。
(二)、扣案之注射針筒1支可稽。
(三)、中山醫學大學附設醫院檢驗科藥物檢測中心尿液檢驗報告、
    臺中縣警察局刑事警察大隊偵二隊委託鑑驗尿液代號與真實
    姓名對照表、臺中縣警察局勘查採證同意書各乙紙在卷可參
    。
(四)、臺灣臺中地方法院檢察署刑案資料查註紀錄表、臺灣高等法
    院被告前案紀錄表（被告前案及素行之認定）。
三、論罪科刑部分：按海洛因為毒品危害防制條例第2條第2項第
    1款所明定之第一級毒品，甲基安非他命為毒品危害防制條
    例第2條第項第2款所明定之第二級毒品。核被告所為，係犯
    毒品危害防制條例第10條第1項之施用第一級毒品罪，及同
    條第2項之施用第二級毒品罪。被告為供已施用而於施用前
    持有第一級毒品海洛因、第二級毒品甲基安非他命之低度行
    為，分別為其施用之高度行為所吸收，均不另論罪。被告所
    犯施用第一級毒品罪與施用第二級毒品罪2罪間，其犯意各
    別，行為互殊，應予分論併罰。被告前於94年間，因施用第
    一、二級毒品案件，經本院以94年度訴字第1161號判處有期
    徒刑8月、6月，應執行有期徒刑1年確定；再於94年間，因
    施用第一、二級毒品案件，經本院以95年度訴緝字第221號
    判處有期徒刑11月、7月，嗣經減刑暨合併定應執行有期徒
    刑8月確定，甫於96年11月6日縮刑期滿執行完畢，有臺灣高
    等法院被告前案紀錄表乙份在卷可憑，其於受徒刑執行完畢
    後5年以內，故意再犯本件有期徒刑以上之罪，為累犯，均
    應依刑法第47條第1項之規定，各加重其刑。爰審酌被告前
    有多次施用毒品前科，仍無法戒絕毒癮，竟又再次施用第一
    級毒品海洛因及第二級毒品甲基安非他命，無視於毒品對於
    自身健康之戕害及國家對於杜絕毒品犯罪之禁令，惟審酌施
    用毒品係自戕行為，並未因此而危害他人，所生損害不大，
    犯罪手段尚屬平和及坦承犯行，態度良好等一切情狀，各量
    處如主文所示之刑，並定其應執行刑，以示懲儆。又扣案之
    注射針筒1支係屬被告所有供犯施用第一級毒品海洛因所用
    之物，業據被告供承在卷，爰依刑法第38條第1項第2款之規
    定，予以宣告沒收。
據上論斷，應依刑事訴訟法第273條之1第1項、第299條第1項前
段、第310條之2，毒品危害防制條例第10條第1項、第2項，刑法
第11條、第47條第1項、第51條第5款、第38條第1項第2款，判決
如主文。
中    華    民    國    98    年    8     月    28    日
                        臺灣臺中地方法院刑事第十五庭
                            法  官  劉麗瑛
以上正本證明與原本無異。
如不服本判決應於收受判決後10日內向本院提出上訴書狀，並應
敘述具體理由；其未敘述上訴理由者，應於上訴期間屆滿後20日
內向本院補提理由書（均須按他造當事人之人數附繕本）「切勿
逕送上級法院」。
                            書記官  王玟
中    華    民    國    98    年    8     月    28    日
附錄論罪科刑法條
毒品危害防制條例第10條：
施用第一級毒品者，處6月以上5年以下有期徒刑。
施用第二級毒品者，處3年以下有期徒刑。


司法院資訊處製作；財團法人民間司法改革基金會備份。
